臺灣基隆地方法院刑事判決　　　　　　　96年度訴字第1036號
公　訴　人　臺灣基隆地方法院檢察署檢察官
被　　　告　甲○○
　　　　　　　　　　）
上列被告因違反毒品危害防制條例案件，經檢察官提起公訴（96
年度毒偵字第2751號），於本院準備程序進行中，被告就被訴之
事實為有罪之陳述，本院合議庭乃裁定由受命法官獨任依簡式審
判程序進行審理，並判決如下：
    主  文
甲○○施用第一級毒品，累犯，處有期徒刑壹年。
扣案之第二級毒品安非他命壹小包（毛重零點貳公克）併同難以
完全析離之塑膠外包裝袋壹只沒收銷燬之。
    事　實
一、甲○○前因施用毒品案件，先後2 次經觀察、勒戒後，均認
    無繼續施用毒品之傾向，分別於民國88年1月22日、同年5月
    27日釋放出所，並經臺灣基隆地方法院檢察署檢察官分別以
    88年度偵緝字第11號、88年度偵緝字第187 號為不起訴處分
    確定。又因施用第二級毒品案件，經台灣基隆地方法院檢察
    署檢察官以90年度毒偵字第1633號聲請簡易判決處刑及強制
    戒治，嗣經本院裁定令入戒治處所強制戒治（尚未執行前即
    因法律修正而免除戒治），並以91年度基簡字第48號判決判
    處有期徒刑4 月確定。再因施用第一級、第二級毒品案件，
    經本院以91年度訴緝字第36號分別判處有期徒刑8月、5月，
    應執行有期徒刑1年確定。又因竊盜案件，經本院以92 年度
    易字第248號判決判處有期徒刑4月確定，上開二案經本院於
    93年3月10日，以93年度聲字第140號裁定應執行有期徒刑1
    年2月確定，並與上開4月有期徒刑接續執行，於94年2月4日
    縮短刑期假釋出監，並付保護管束，管束期間至94年6月16
    日屆滿，未經撤銷假釋，其未執行之刑以已執行論而執行完
    畢。復因施用第一級毒品案件，經臺灣高等法院於96年2 月
    8日，以95年度上訴字第4367號判處有期徒刑10 月確定，並
    以96 年度聲減字第1804號裁定減刑為有期徒刑5月確定，於
    96年10月1 日縮刑期滿執行完畢。再因施用第一級及第二級
    毒品案件，經本院於96年8月8日，以96年度訴字第504 號分
    別判處有期徒刑10月、6月，應執行有期徒刑1年2 月（上訴
    中）。詎甲○○仍不知戒除毒癮，復基於施用第一級及第二
    級毒品之犯意，於96年10月30日下午1、2時許（起訴書記載
    為96年10月30日下午5時40分許採尿前1日），在基隆市○○
    ○路某加油站公廁內，將毒品海洛因與安非他命共同置放在
    玻璃管吸食器內，以燒烤方式，施用第一級毒品海洛因及第
    二級毒品安非他命1次，嗣為警於96年10月30日下午5時20分
    許，在基隆市仁愛區○○○路、光華一路口查獲，並扣得第
    二級毒品安非他命1小包（毛重0.2公克），經甲○○同意採
    驗其尿液結果呈安非他命、甲基安非他命、嗎啡、可待因陽
    性反應，而悉上情。
二、案經基隆市警察局第一分局報告臺灣基隆地方法院檢察署檢
    察官偵查起訴。
    理  由
一、程序事項：
    本件被告甲○○所犯者非為死刑、無期徒刑、最輕本刑為3
    年以上有期徒刑之罪或高等法院管轄第一審案件，其於準備
    程序進行中，先就被訴事實為有罪之陳述，經告知其簡式審
    判程序之旨，並聽取公訴人、被告之意見後，本院依刑事訴
    訟法第273條之1第1 項之規定，裁定由受命法官獨任進行簡
    式審判程序，合先敘明。
二、認定事實所依據之證據及理由：
    (一)被告自白：被告於本院審理中自白其於上開時、地，以一
      個以玻璃管吸食器燒烤方式同時施用第一級毒品海洛因及
      第二級毒品安他命1 次之犯行事實，其任意自白核與下列
      事證相符，應堪採為證據。
    (二)尿液檢驗結果：
      臺灣尖端先進生技醫藥股份有限公司濫用藥物檢驗報告乙
      紙（附於偵查卷第35頁），可證採集被告尿液檢體送驗結
      果呈安非他命、甲基安非他命、嗎啡、可待因陽性反應。
    (三)扣案白色結晶物1小包檢驗結果：
      基隆市警察局第一分局查獲涉嫌毒品危害防制條例毒初步
      鑑驗報告單（附於偵查卷第14頁）：經該局依聯勤安非他
      命試劑初步檢驗結果：呈安非他命反應，毛重0.2公克。
    (四)臺灣高等法院被告全國前案紀錄表附卷可參，足認被告確
      有如事實欄所載之觀察、勒戒、強制戒治及徒刑之執行等
      事實。
三、論罪及科刑之理由：
  (一)查海洛因、安非他命分別係毒品危害防制條例所列管之第一
    級及第二級毒品，此為該條例第2條第2項第1款、第2款所明
    定。核被告所為，係犯毒品危害防制條例第10條第1 項之施
    用第一級毒品罪、同條第2 項之施用第二級毒品罪。被告持
    有第一級毒品海洛因、第二級毒品安非他命之低度行為，應
    分別為施用第一級、第二級毒品之高度行為所吸收，均不另
    論罪。又被告於本院準備程序中供承：係以將安非他命及海
    洛因一起放在玻璃管吸食器一起施用等語（詳本院96年12月
    28日準備程序筆錄第2 頁），且尚無證據證明其是分別施用
    ，故應認其以一行為，同時施用海洛因及安非他命，觸犯構
    成要件不同之罪名，為想像競合犯，應依刑法第55條規定，
    從一重之施用第一級毒品罪論處。
  (二)查被告曾有如前所述之犯罪科刑及刑之執行情形，此有臺灣
    高等法院被告前案紀錄表在卷可稽，其於有期徒刑執行完畢
    後，5 年以內，故意再犯本起最重本刑有期徒刑以上之罪，
    為累犯，應依刑法第47條第1項規定，加重其刑。
  (三)爰審酌立法院於86年10月30日三讀通過於87年5月20 日公布
    ，同年月22日生效之毒品危害防制條例，該條例對於施用毒
    品之被告改以治療、矯治為目的，非重在處罰，是被告違反
    本罪實係基於「病患性」行為，而對他人甚少損害，然被告
    前曾因施用毒品，經送觀察勒戒、強制戒治及判決執行，有
    上開前案紀錄表為憑，素行非佳，經警查獲後仍未戒絕，如
    前次輕度量刑就被告言已無法收矯治之效在衡量被告其餘犯
    罪之動機、目的、犯罪時所受之刺激、犯罪之手段、犯人之
    生活狀況、品行、智識程度、犯罪所生之危險或損害、犯罪
    後之態度等一切情狀，判處主文所示之刑。
  (四)扣案之第二級毒品安非他命1小包（毛重0.2公克）併同難以
    析離之外包裝袋1 只，應整體視為查獲之毒品，依毒品危害
    防制條例第18條第1 項前段規定宣告沒收銷燬之（蓋無論以
    何種方式分離包裝袋與其內裝之毒品，包裝袋內均會有極微
    量毒品殘留，故上述包裝袋應整體視為查獲毒品，一併依前
    揭規定宣告沒收銷燬之，參見最高法院95年度臺上字第3739
    號、第7354號判決）。
據上論斷，應依刑事訴訟法第273條之1第1項、第299條第1 項前
段，毒品危害防制條例第23條第2項、第10條第1項、第2 項、第
18條第1項前段，刑法第11條、第55條、第47條第1項，判決如主
文。
本案經檢察官乙○○到庭執行職務。
中　　華　　民　　國　　96　　年　　12　　月　　31　　日
                  刑事第三庭法    官  林淑鳳
以上正本證明與原本無異。
如不服本判決應於收受本判決後10日內向本院提出上訴書狀，其
未敘述上訴理由者，並得於提起上訴後10日內向本院補提理由書
狀（均須按他造當事人之人數附繕本）「切勿逕送上級法院」。
中　　華　　民　　國　　97　　年　　1 　　月　　3 　　日
                            書 記 官  郭廷耀
附錄論罪法條：
毒品危害防制條例第10條第1、2項
施用第一級毒品者，處 6 月以上 5 年以下有期徒刑。
施用第二級毒品者，處 3 年以下有期徒刑。
毒品危害防制條例第18條第1項前段
查獲之第一、二級毒品及專供製造或施用第一、二級毒品之器具
，不問屬於犯人與否，均沒收銷燬之；查獲之第三、四級毒品及
製造或施用毒品之器具，無正當理由而擅自持有者，均沒入銷燬
之。
